ACORDAO-COMPLETO-2570545

ACÓRDÃO DE RELAÇÃO

ACÓRDÃO DE RELAÇÃO 38/2023 ATA 1/2023 - PLENÁRIO

Acórdão 38/2023-TCU-Plenário
	Os ministros do Tribunal de Contas da União, reunidos em sessão de Plenário, ACORDAM, por unanimidade, com fundamento nos artigos 143, inciso V, alínea "a", e 169, inciso I, do Regimento Interno, em apensar os presentes autos ao TC-Processo 036.673/2019-6 (processo originador do presente monitoramento) , sem prejuízo de:
1. Processo TC-Processo 009.309/2022-5 (MONITORAMENTO) 
	1.1. Órgãos/Entidades: Ministério da Economia; Secretaria de Governo Digital; Secretaria Especial de Modernização do Estado; Secretaria-Geral da Presidência da República; Tribunal Superior Eleitoral.
	1.2. Relator: Ministro Aroldo Cedraz.
	1.3. Representante do Ministério Público: não atuou.
	1.4. Unidade Técnica: Unidade de Auditoria Especializada em Tecnologia da Informação (AudTI) .
	1.5. Representação legal: não há.
	1.6. Determinações/Recomendações/Orientações: 
	1.6.1. considerar cumprida a determinação contida no subitem 9.1 do Acórdão 3145/2020-TCU-Plenário, em relação à Secretaria-Geral da Presidência da República - SG/PR, ao Tribunal Superior Eleitoral - TSE, e ao Ministério da Economia - ME; 
	1.6.2. considerar, em relação ao Ministério da Economia - ME:
	1.6.2.1. em implementação a recomendação contida no subitem 9.5 do Acórdão 3145/2020-TCU-Plenário; e
	1.6.2.2. não implementada a recomendação contida no subitem 9.3 do Acórdão 3145/2020-TCU-Plenário.
	1.6.3. em relação à Secretaria de Governo Digital da Secretaria Especial de Desburocratização, Gestão e Governo Digital do Ministério da Economia (SGD/ME) , considerar:
	1.6.3.1. cumprida a determinação contida no subitem 9.1 do Acórdão 419/2021-TCU-Plenário;
	1.6.3.2. implementadas as recomendações contidas nos subitens 9.2.2, 9.2.4, 9.2.5, 9.2.7, 9.2.8, 9.2.9, 9.2.13, 9.2.14.1, 9.2.14.1.2, 9.2.14.1.3, 9.2.14.3.1 e 9.4 do Acórdão 3145/2020-TCU-Plenário;
	1.6.3.3. em implementação as recomendações contidas nos subitens 9.2.6, 9.2.11, 9.2.14.1.1, 9.2.14.2 e 9.2.14.3.2 do Acórdão 3145/2020-TCU-Plenário;
	1.6.3.4. parcialmente implementadas as recomendações contidas nos subitens 9.2.1.1 e 9.2.10 do Acórdão 3145/2020-TCU-Plenário; e
	1.6.3.5. não implementadas as recomendações contidas nos subitens 9.2.1, 9.2.1.2, 9.2.2.1, 9.2.2.2, 9.2.3, 9.2.12 e 9.2.15 do Acórdão 3145/2020-TCU-Plenário.
	1.6.4. considerar implementada a recomendação contida no subitem 9.4 do Acórdão 3145/2020-TCU-Plenário, em relação à Secretaria de Orçamento Federal do Ministério da Economia - SOF/ME;
	1.6.5. considerar cumprida a determinação contida no subitem 9.1 do Acórdão 419/2021-TCU-Plenário, em relação à Secretaria Especial de Modernização do Estado da Secretaria-Geral da Presidência da República - Seme/SG/PR; e
	1.6.6. encaminhar à SG/PR, SGD/ME, Seme/SG/PR e SOF/ME e ao TSE e ao ME cópia da presente deliberação, acompanhada de reprodução da instrução de peça 86 dos autos.

AROLDO CEDRAZ

não há.

Não atuou.

MONITORAMENTO (MON)

Unidade de Auditoria Especializada em Tecnologia da Informação (AudTI).